kevin.albrecht@outlook.com ■





github.com/KevinAlbrecht •

DEVELOPPEUR FULLSTACK

Développeur FullStack (.net core / Angular) avec 6 ans d'expérience. Particulièrement attiré par les technologies Microsoft : c#, .net core, plateforme Azure ainsi qu'Angular, RxJS, un peu de React et Cordova pour la partie front. J'aime travailler en équipe et partager mon expérience.



EXPERIENCES

Infinite Square | Consultant FullStack

JUILLET 2013 - AUJOURD'HUI (6+ ANS)

Mise en place de solutions web Principalement en Asp.Net MVC/Core avec Front Angular & applications mobile cross-platform Cordova, gestion de petites équipes (3^4 personnes).

Missions notables:

MICROSOFT | ACTUELLEMENT : Participation à la création d'une solution de cockpit de voiture connectés, intégration de Speech recognition (STT / TTS), Luis, BoT Framework, utilisation de Docker. Solution à destination d'une démo dans un grand salon aux USA.

LFP | 1AN ET 6 MOIS: Création de 3 frontaux en Angular pour la gestion des Stades, des Clubs et des compétitions de la ligue, consommant des API avec fort enjeu de performance. Architecture Micro services, CQRS, utilisation des services bus Azure et de bases de donnée CosmosDb (noSql).

Rothschild & co | 5 MOIS: Projet de refonte de l'extranet client de la banque privée (Asp.Net MVC, AngularJS et des applications mobiles (Cordova)

Elior | 1 AN ET 9 MOIS (CUMULES): Création et participation aux développements de 2 plateformes web & mobile à destination des clients de cantines scolaires et professionnelles.

Création d'une 3eme plateforme de commande de plateaux repas en entreprises.

Somatic | Stagiaire .net

2012 - 4 MOIS

Développement Single Page Applications avec Asp.Net MVC4 & Knockout.js & développement d'une application Windows 8 (c#, WinRT)

Divers | Stagiaire

2MOIS PAR AN 2010-2012

Développements web PHP & ASP.



- Framework dotnet : c#, ASP.NET (core)
- Microsoft Azure: service bus, storage, IoT services, notions Cognitive Service
- Utilisation de Docker
- Principes Agiles
- Git

- Javascript / Typescript, Less / Sass
- Angular, React, redux, RxJS
- Test Unitaires & Intégration (JS et c#)
- WebGL & BabylonJS
- Notions NodeJS
- Firebase
- Web components



REALISATIONS

J'ai animé 3 Formations via la société ORSYS sur Cordova, participé à 2 livres blanc distribués pendant les Microsoft Days et une publication dans le magazine "Programmez" sur le sujet des technologies d'applications Cross-plateform.



FORMATION

Master | SUPINFO 2009 – 2014

Formation très diversifiée entre algorithmie, développement web & natif, et administration systèmes. Comprenant aussi des cours de gestion de projet et de bonnes pratiques



ACTIVITES

DaO, musique (batterie, basse), Arts martiaux